【裁判字號】    99,易,462
【裁判日期】    991110
【裁判案由】    毒品危害防制條例
【裁判全文】
臺灣宜蘭地方法院刑事判決               99年度易字第462號
公  訴  人  臺灣宜蘭地方法院檢察署檢察官
被      告  甲○○
上列被告因毒品危害防制條例案件，經檢察官提起公訴（99年度
毒偵字第323號），本院受理後被告為有罪之陳述，經改行簡式
審判程序，判決如下：
    主  文
甲○○施用第二級毒品，累犯，處有期徒刑拾壹月；又施用第二
級毒品，累犯，處有期徒刑拾壹月。應執行有期徒刑壹年陸月。
    犯罪事實
一、甲○○前因施用毒品案件，經臺灣桃園地方法院以89年度毒
    聲字第1029號裁定送觀察、勒戒，於民國89年3月7日執行完
    畢後，認無繼續施用毒品傾向，由臺灣桃園地方法院檢察署
    檢察官以89年度毒偵字第1120號為不起訴處分確定；再因施
    用毒品案件，經臺灣臺北地方法院以92年度毒聲字第87號觀
    察、勒戒，於92年2月6日執行完畢後，認無繼續施用毒品傾
    向，由臺灣臺北地方法院檢察署檢察官以92年度毒偵字第14
    3號為不起訴處分確定；又因施用毒品案件，經本院於96年5
    月29日，以96年度易字第95號刑事判決判處有期徒刑7月確
    定，嗣經本院以96年度聲減字第408號裁定減為有期徒刑3月
    15日；再因施用毒品案件，經本院於96年9月4日以96年度易
    字第256號刑事判決判處有期徒刑10月確定；另因竊盜案件
    ，經本院於96年9月11日以96年度易字第313號刑事判決，就
    竊盜罪6罪部分各判處有期徒刑3月、減為有期徒刑1月15日
    ，攜帶兇器竊盜罪2罪各判處有期徒刑6月、減為有期徒刑3
    月確定；又因竊盜案件，經本院於97年2月15日以96年度易
    字第629號刑事判決判處有期徒刑6月、減為有期徒刑3月確
    定；又因竊盜等案件，經本院於97年6月9日以97年度訴字第
    4號刑事判決就竊盜罪部分判處有期徒刑4月、減為有期徒刑
    2月，攜帶兇器竊盜罪判處有期徒刑6月、減為有期徒刑3月
    ，行使偽造文書部分判處有期徒刑4月、減為有期徒刑2月確
    定。上開有期徒刑嗣經本院以97年度聲字第380號裁定定應
    執行刑有期徒刑2年9月，於97年12月19日假釋付保護管束，
    保護管束期間至98年12月4日，未經撤銷，以已執行論。
二、詎甲○○復基於施用第二級毒品甲基安非他命（起訴書誤載
    為安非他命，業經檢察官當庭更正）之犯意，於99年3月15
    日上午7時許在宜蘭縣三星鄉○○村○○路66之1號住處，以
    將甲基安非他命置於玻璃球內燒烤吸食煙霧之方式，施用甲
    基安非他命1次。另基於施用第二級毒品甲基安非他命之犯
    意，復於同日晚間8、9時許在宜蘭縣三星鄉○○村○○○路
    132號附近樹林內，以相同方式，施用甲基安非他命1次。嗣
    於99年3月16日上午10時5分許，在宜蘭縣三星鄉○○村○○
    ○路132號附近樹林內另案為警緝獲，經警採其尿液送驗結
    果檢呈安非他命類陽性反應，始悉上情。
三、案經宜蘭縣政府警察局三星分局報告臺灣宜蘭地方法院檢察
    署檢察官偵查起訴。
    理  由
一、訊據被告甲○○於本院審理中，對於上開施用毒品甲基安非
    他命犯行坦承不諱，且其為警於99年3月16日10時30分許採
    集尿液送鑑定之結果，呈甲基安非他命陽性反應，有宜蘭縣
    政府警察局三星分局毒品犯罪嫌疑人尿液採驗作業管制紀錄
    ，及慈濟大學濫用藥物檢驗中心出具之檢驗總表各1紙在卷
    可證，是被告之自白要與事實相符，足堪採信。又被告前因
    施用毒品案件，經臺灣桃園地方法院以89年度毒聲字第1029
    號裁定送觀察、勒戒，於89年3月7日執行完畢後，認無繼續
    施用毒品傾向，由臺灣桃園地方法院檢察署檢察官以89年度
    毒偵字第1120號為不起訴處分確定，再因施用毒品案件，經
    臺灣臺北地方法院以92年度毒聲字第87號觀察、勒戒，於92
    年2月6日執行完畢後，認無繼續施用毒品傾向，由臺灣臺北
    地方法院檢察署檢察官以92年度毒偵字第143號為不起訴處
    分確定，又因施用毒品案件，經本院以96年度易字第95號刑
    事判決判處有期徒刑7月確定，嗣經本院以96年度聲減字第4
    08號裁定減為有期徒刑3月15日，再因施用毒品案件，經本
    院以96年度易字第256號刑事判決判處有期徒刑10月確定，
    有卷附臺灣高等法院被告前案紀錄表可參。依上所述，本件
    事證明確，被告施用毒品犯行堪以認定，應依法論科。
二、查甲基安非他命為毒品危害防制條例第2條第2項第2款所規
    定之第二級毒品，不得擅自施用，核被告前開施用甲基安非
    他命之行為，係犯毒品危害防制條例第10條第2項施用第二
    級毒品罪。被告施用行為前持有甲基安非他命之低度行為，
    為其施用之高度行為所吸收，不另論罪。被告所犯上開2罪
    間，犯意各別，行為互殊，應予分論併罰。爰審酌被告前經
    毒品危害防制條例觀察、勒戒程序，再經法院就其施用毒品
    犯行判處有期徒刑後，復再犯本件施用毒品罪，顯然無視毒
    品對於其自身健康之戕害及對於社會安全與公共秩序之潛在
    危害，惟念及施用毒品固戕害個人健康至鉅，然就他人權益
    之侵害仍屬有限，兼衡其犯罪動機、目的、手段，且犯後坦
    承犯行，態度良好等一切情狀，分別量處如主文所示之刑，
    並定其應執行之刑。
據上論斷，應依刑事訴訟法第273條之1第1項、第299條第1項前
段，毒品危害防制條例第10條第2項、第47條第1項、第51條第5
款，判決如主文。
本案經檢察官王清白到庭執行職務。
中    華    民    國    99    年    11    月    10    日
                     刑事第二庭  法  官  張育彰
以上正本證明與原本無異。
如不服本判決應於收受本判決後10日內向本院提出上訴書狀，並
應敘述具體理由。若未敘述理由者，應於上訴期間屆滿後20日內
向本院補提理由書狀(均須按他造當事人之人數附繕本)。
                                 書記官  陳靜宜
中    華    民    國    99    年    11    月    10    日
附錄本案論罪科刑法條
毒品危害防制條例第10條第2項
施用第二級毒品者，處 3 年以下有期徒刑。

司法院資訊處製作；財團法人民間司法改革基金會備份。
